臺灣高等法院民事判決　　　　　　　　　　96年度上字第70號
上　訴　人即　線上工場數位科技股份有限公司
附帶被上訴人
法 定 代理人　丙　○
訴 訟 代理人　劉立鳳律師
複 代 理　人　劉樹志律師
被上 訴 人即　和宇寬頻網路股份有限公司
附帶 上 訴人
法 定 代理人　甲○○
訴 訟 代理人　乙○○
上列當事人間給付服務費事件，上訴人對於中華民國95年12月11
日臺灣臺北地方法院95年度訴字第5634號第一審判決提起上訴，
被上訴人提起附帶上訴，本院於96年4月3日言詞辯論終結，判決
如下：
    主      文
原判決關於命上訴人給付之金額超過新台幣參拾萬伍仟零伍元本
息部分，與該部分假執行之宣告，暨訴訟費用之裁判均廢棄。
上開廢棄部分，被上訴人在第一審之訴及假執行之聲請均駁回。
上訴人之其餘上訴駁回。
被上訴人之附帶上訴駁回。
第一、二審訴訟費用關於上訴部分，由被上訴人負擔八分之七，
餘由上訴人負擔；關於附帶上訴部分，由附帶上訴人負擔。
    事實及理由
一、被上訴人主張：上訴人於民國 (下同)92 年1月6日向被上訴
    人承租網際網路服務項目，並簽訂網際網路服務合約書（下
    稱系爭合約書）。上訴人自92年10月份起至93年8月份止應
    給付之網際網路服務費總計新台幣（下同）857萬5,542元（
    詳如附表所示），僅繳納537萬7,832元，尚欠319萬7,710元
    ；另加計上訴人自承93年9月份短付之網際網路服務費5元及
    被上訴人代上訴人給付申請中華電信數據專線電路費用30萬
    5,000元，合計上訴人應給付被上訴人350萬2,715元。被上
    訴人於94年4月25日催告上訴人繳納，上訴人仍置之不理，
    爰依系爭合約書之約定，求為命上訴人給付被上訴人350萬
    2,715元及自支付命令送達翌日起算法定遲延利息之判決（
    原審判決上訴人應給付被上訴人242萬3,315元及自95年4月
    13日起至清償日止，按年息百分之五計算之利息。上訴人及
    被上訴人分別就其敗訴部分提起上訴及附帶上訴），並附帶
    上訴聲明：(一)原判決不利於被上訴人部分廢棄。(二)上訴人應
    再給付被上訴人107萬9,400元及自95年4月13日起至清償日
    止，按年息百分之五計算之利息。(三)願供擔保請准宣告假執
    行。就上訴人之上訴，則答辯聲明：上訴駁回。
二、上訴人則以：被上訴人之機房設備於93年間多次故障而中斷
    網際網路服務，致上訴人之網咖客戶要求解約、賠償、拒付
    或扣減費用，甚至不簽訂新約，上訴人損失慘重。上訴人在
    93年1、2月分別大斷線23時49分及92時32分後之93年2月20
    日發函要求被上訴人提出賠償方案，經兩造於93年2月24日
    及同年3月2日開會協商後，被上訴人之行銷業務處資深經理
    王啟源於93年3月2日至8日間之某日，至上訴人處向上訴人
    之負責人丙○表示同意上訴人免除付款後而為扣款229萬5,8
    00元，並同意於92年10月至93年4月之網際網路服務費中分
    別攤還申請中華電信數據專線電路費用共107萬9,400元，故
    被上訴人於93年3月9日、5月18日、7月6日、10月28日派訴
    外人江秋鳳至上訴人處領取92年10月至93年8月份之網際網
    路服務費時，上訴人即依兩造約定扣減斷線之折扣及攤還申
    請中華電信數據專線電路費用之金額後，簽發支票交予江秋
    鳳收受，茲被上訴人再為本件之請求，為無理由等語，資為
    抗辯，並上訴聲明：(一)原判決不利於上訴人部分廢棄。(二)上
    開廢棄部分，被上訴人在第一審之訴及假執行之聲請均駁回
    。就被上訴人之附帶上訴則答辯聲明：附帶上訴駁回。
三、經查上訴人於92年1月6日向被上訴人承租網際網路服務項目
    ，並簽訂系爭合約書，上訴人自92年10月份起至93年8月份
    止應給付之網際網路服務費總計857萬5,542元（詳如附表所
    示），僅繳納537萬7,832元，尚欠319萬7,710元之事實，為
    兩造不爭執，並有網際網路服務合約書及網際網路服務費繳
    款通知書可稽（原審促字卷3頁以下），堪信為真實。
四、被上訴人主張上訴人應給付92年10月份至93年8月份未付之
    網際網路服務費319萬7,710元，及93年9月份短付之網際網
    路服務費5元，暨伊代付之申請中華電信數據專線電路費用
    30萬5,000元，合計350萬2,715元等語，為上訴人所否認，
    並以前開情詞置辯，查：
  (一)上訴人辯稱被上訴人之機房設備於93年間多次故障而中斷網
    際網路服務，致伊網咖客戶要求解約、賠償、拒付或扣減費
    用等，伊損失慘重，兩造已成立和解，被上訴人同意伊免除
    付款後而為扣款229萬5,800元，並同意於92年10月至93年4
    月之網際網路服務費中分別攤還申請中華電信數據專線電路
    費用共107萬9,400元等語，雖為被上訴人所否認，惟查兩造
    於93年2月24日就92年度專線申請電路費用攤提方案作成會
    議記錄記載：「1.92年度客戶申請明細及攤提明細如附件一
    。2.確認92年度，專線申請電路費用累積金額為新台幣1,22
    5,000元整。3.確認92年度，專線申請電路費用已攤提金額
    為新台幣145,600元。4.確認92年度，專線申請電路費用未
    攤提金額為新台幣1,079,400元。5.未攤提完成部分，雙方
    擬儘速達成攤提協商。6.有關92年度未攤提金額，導致該年
    10.11.12月份應付款項之延遲，和宇寬頻於協商完成時，應
    儘速完成請款程序。.... 」（原審訴字卷158頁）；復於93
    年3月2日就92年度電路首次申裝費用攤提方式作成會議記錄
    記載：「3.92年度電路首次申裝費用，未攤提部份金額新台
    幣1,079,400元，雙方同意於下次會議確認攤提方式」（原
    審訴字卷127頁），且參以被上訴人自92年8月至11月間，即
    以上訴人每個網咖客戶每月扣還800元或1,000元計算，總計
    已分別攤還3萬800元、3萬6,600元、3萬7,400元、4萬800元
    ，共計14萬5,600元（原審訴字卷159-160頁），亦經兩造93
    年2月24日會議確認（原審訴字卷158頁），足認兩造就92年
    度電路首次申裝費用，被上訴人已同意上訴人提出攤提之方
    案，且未攤提金額確定為107萬9,400元，是上訴人辯稱伊依
    上開會議於未付之網際網路服務費中扣除被上訴人同意攤提
    之107萬9,400元部分，應屬有據，被上訴人主張伊於上開會
    議中就該107萬9,400元基於商業競爭之需求僅有同意攤提之
    意，但附有停止條件，之後兩造並未有會議確認攤提方式，
    條件未成就，不發生伊同意攤提之效果云云，並不可採。
  (二)又系爭合約書第12條固約定依電信法第23條規定，如因被上
    訴人電信機線設備障礙、阻斷以致上訴人發生錯誤、遲滯、
    中斷或不能傳遞時，對於上訴人使用被上訴人電路之營業利
    益、預期獲利、商譽等直接或間接損失（包括但不限於以上
    所列事由），被上訴人在任何情況下均不負任何損害賠償或
    損失補償責任，被上訴人僅就上訴人所給付之月租費為上限
    ，按比例扣減月租費等語（原審促字卷5頁），然上訴人在9
    3年1、2月分別斷線23時49分及92時32分後之93年2月20日曾
    發函要求被上訴人提出賠償方案（原審訴字卷82頁），被上
    訴人於同年月27日及同年3月16日之覆函中亦承認有上開陸
    續斷線情事（原審卷73-74頁），觀諸兩造93年3月2日之會
    議記錄亦就被上訴人專線斷線技術問題及93年度1月份、2
    月份斷線賠償事宜提出討論，並作成決議：「1.93年1月份
    及2月份和宇斷線狀況，原因為其內部機房設備問題所導致
    ，詳解原因及解決方式由和宇另行提供資料說明。2.93年度
    1、2 月份斷線補償，雙方同意於下次會議確認補償方式及
    金額」（原審訴字卷127頁），足見上訴人辯稱被上訴人同
    意就93 年度1、2月份斷線為補償，為可採信，祇係兩造就
    補償方式及金額尚待下次會議確認而已。另依證人即上訴人
    公司總經理陳鴻輝證稱：「那次協商（指93年3月2日之會議
    ）是由我及王啟源先生跟丙○約好下次再確認下來，3月2號
    之後的那一次協商，日期我忘記了，協商之後我們三人也同
    時確定由他們公司的業務人員到我們公司請款，同時把扣款
    的金額及內容寫在請款單的備註欄內，這就是3月9日他們來
    正式請款的原因」等語（原審卷152頁）；及證人即被上訴
    人之承辦人員江秋鳳證稱：「（問：92年10月份以後那幾期
    被告公司（即上訴人）為何拖很久沒有繳款？）因為那時候
    公司北部有斷線，所以款項沒有正常的支付」、「（問：後
    來是誰叫你去收款的？）後來是主管跟我講叫我去收款」等
    語（原審訴字卷152頁背面），二證人之證言互核相符；且
    佐以江秋鳳先後93年3月9日、5月18日、7月6日、10月28日
    至上訴人處領取92年10月至93年8月份之網際網路服務費時
    ，上訴人即依兩造約定扣減斷線之折扣及攤還中華電信申請
    數據專線電路費用之金額，並載明各扣款金額於貨款支票簽
    收單上，開立支票交予江秋鳳簽收，有江秋鳳不否認為其簽
    名之各該支票簽收單可稽（原審訴字卷137-143、152頁背面
    ），各該支票簽收單上均載明「若帳款有問題，請於收款5
    日內以書面方式反應查詢，逾期則視同本款項無誤」等字，
    被上訴人收受後未有任何異議，以及上訴人已於94年1月7日
    將被上訴人承諾於93年度折讓之款項共計350萬2,802元，包
    括首次申裝費補助120萬7,000元及賠償網咖客戶款項229萬
    5,80 2元開立營業人銷貨退回進貨退出或折讓證明單予被上
    訴人（原審卷68-71頁），被上訴人收受後亦無異議或退回
    等情，足見上訴人辯稱被上訴人之行銷業務處資深經理王啟
    源於93年3月2日至8日間之某日，至伊公司向負責人丙○表
    示同意伊免除付款後而為扣款229萬5,800元（尾數2元未扣
    ）等語，亦屬可採。被上訴人雖辯稱伊公司資深經理王啟源
    僅就5,000元以下有減免金額之權限云云，並提出被上訴人
    之客戶帳單金額減免暨金額調整申請表為證（原審訴字卷22
    1頁），惟查該申請表為被上訴人之內部文書，上訴人之前
    未獲閱覽，且王啟源為被上訴人就系爭交易之業務主管（原
    審促字卷13頁），在兩造交易或和解協商過程中，上訴人亦
    從未獲被上訴人通知王啟源之權限，尚難以之對抗上訴人，
    況被上訴人明知王啟源代表被上訴人與上訴人為上開協商，
    卻不為任何授權限制之通知，則被上訴人就王啟源越權與上
    訴人達成之和解，亦應負表見代理人之授權人責任，被上訴
    人以之否認該和解之效力，並不可採。兩造間既已達成和解
    ，則被上訴人請求上訴人給付92年10月份至93年8月份未付
    之網際網路服務費319萬7,710元部分，洵屬無據。另查上訴
    人既自承伊短付被上訴人93年9月份之網際網路服務費5元（
    原審訴字卷57頁），則被上訴人請求上訴人給付此金額，應
    屬有據。
  (三)被上訴人另主張伊開立93年5月27日統一發票請款之「中華
    電信數據電路─其他異動服務」費用30萬5,000元（原審訴
    字卷125-126頁），上訴人尚未支付等語，雖為上訴人所否
    認，並辯稱兩造於簽訂系爭合約書時，已特別言明中華電信
    申裝費用暫由伊墊付，俟後再自各月之服務費中逐月扣除攤
    還予伊，上開費用最終應由被上訴人負擔，伊得拒絕給付云
    云，惟查依系爭合約書第7條1.約定：「本合約之服務費用
    包括：(1)一次性給付費用、(2)按月給付費用。詳細金額依照
    附件之『用戶約定條款』內容約定」，及附件5「用戶約定
    條款」第5條約定：「各項報價如附件報價單」，第6條約定
    ：「由乙方（即被上訴人）代收代付之中華電信費用，甲方
    （即上訴人）應於每月中華電信列帳至乙方時以即期支票支
    付乙方」（原審促字卷4頁），上訴人辯稱兩造約定上開費
    用由被上訴人負擔云云，核與系爭合約書約定不符，應不可
    採。此外，依兩造於93年2月24日及同年3月2日會議內容，
    並未就此筆費用30萬5,000元有何免除約定，則被上訴人請
    求上訴人給付30萬5,000元部分，亦屬有據。
五、綜上所述，被上訴人依系爭合約書約定，請求上訴人給付30
    萬5,005元（305,000元＋5元＝305,005元）及自支付命令送
    達之翌日即95年4月13日起至清償日止，按年息百分之五計
    算利息部分，自屬應予准許；至超過上開部分之請求，即屬
    不應准許。原審就上開不應准許部分，為上訴人敗訴之判決
    ，自有未合，上訴論旨指摘原判決此部分不當，求予廢棄改
    判，為有理由；就上開應予准許部分，為上訴人敗訴之判決
    ，並無不合，上訴論旨指摘原判決此部分不當，求予廢棄改
    判，為無理由。另被上訴人即附帶上訴人請求上訴人即附帶
    被上訴人應再給付其107萬9,400元及法定遲延利息部分，亦
    屬不應准許，原審就此部分為附帶上訴人敗訴之判決，並無
    不合，附帶上訴論旨指摘原判決此部分不當，求予廢棄改判
    ，為無理由。
六、兩造其餘之攻擊或防禦方法及未經援用之證據，經本院斟酌
    後，認為均不足以影響本判決之結果，自無逐一詳予論駁之
    必要，併此敘明。
七、據上論結，上訴人之上訴為一部有理由，一部無理由；被上
    訴人之附帶上訴為無理由，依民事訴訟法第450條、第449條
    第1項、第78條、第79條，判決如主文。
中　　華　　民　　國　　96　　年　　4 　　月　　17　　日
                    民事第十三庭
                        審判長法　官  劉勝吉
                              法　官  高鳳仙
                              法　官  陳駿璧
正本係照原本作成。
被上訴人即附帶上訴人和宇寬頻網路股份有限公司如不服本判決
，應於收受送達後20日內向本院提出上訴書狀，其未表明上訴理
由者，應於提出上訴後20日內向本院補提理由書狀（均須按他造
當事人之人數附繕本）上訴時應提出委任律師或具有律師資格之
人之委任狀；委任有律師資格者，另應附具律師資格證書及釋明
委任人與受任人有民事訴訟法第466條之1第1項但書或第2項（詳
附註）所定關係之釋明文書影本。
上訴人即附帶被上訴人線上工場數位科技股份有限公司不得上訴
。
中　　華　　民　　國　　96　　年　　4 　　月　　18　　日
　　　　　　　　　　　　　　　書記官  黃  愛
附註：
民事訴訟法第466條之1（第1項、第2項）：
對於第二審判決上訴，上訴人應委任律師為訴訟代理人。但上訴
人或其他法定代理人具有律師資格者，不在此限。
上訴人之配偶、三親等內之血親、二親等內之姻親，或上訴人為
法人、中央或地方機關時，其所屬專任人員具有律師資格並經法
院認為適當者，亦得為第三審訴訟代理人。
